臺灣高等法院民事裁定
109年度聲字第235號
聲  請  人  甲〇〇   
上列聲請人因與相對人鄧延熙等間確認遺囑無效事件（108年度
家上字第142號），聲請交付法庭錄音光碟，本院裁定如下：
    主  文
准予交付聲請人本院一０八年度家上字第一四二號確認遺囑無效
事件於中華民國一０八年八月一日準備程序期日除證人張英磊之
人別訊問事項以外之法庭錄音光碟。
聲請人其餘聲請駁回。
聲請人就取得第一項所示法庭錄音光碟內容，不得散布、公開播
送，或為非正當目的之使用。
聲請費用由聲請人負擔。 
    理  由
一、按家事案件，除卷內文書涉及當事人或第三人隱私或業務秘
    密，如准許閱覽、抄錄或攝影，有足致其受重大損害之虞，
    或其他依法令得不予許可或限制聲請閱覽、抄錄或錄影卷內
    文書，或涉及國家機密或其他依法令應予保密之事項者，法
    院得不予許可或限制交付法庭錄音或錄影內容外，當事人及
    依法得聲請閱覽卷宗之人，因主張或維護其法律上利益，得
    於開庭翌日起至裁判確定後6個月內，繳納費用聲請法院許
    可交付法庭錄音內容，觀諸法院組織法第90條之1、家事事
    件法第51條準用民事訴訟法第242條第3項等規定即明。又當
    事人及依法得聲請閱覽卷宗之人，因主張或維護其法律上利
    益，聲請交付法庭錄音內容時，應敘明理由，由法院為許可
    與否之裁定；前項聲請經法院裁定許可者，每張光碟應繳納
    費用新臺幣50元；持有法庭錄音內容之人，就取得之錄音內
    容，不得散布、公開播送，或為非正當目的使用，亦為法庭
    錄音錄影及其利用保存辦法第8條、法院組織法第90條之4第
    1項所明定。
二、聲請意旨略以：伊為釐清本院108年度家上字第142號及第一
    審法院(臺灣臺北地方法院107年度家繼訴字第67號)確認遺
    囑無效事件(下稱系爭事件)於民國108年8月1日準備程序證
    人張英磊之證述內容，及107年12月25日證人林秀莉、梁順
    福等2人之證述內容是否與筆錄記載相符，爰請求准予交付
    該2日法庭錄音光碟等語。
三、查聲請人為本院108年度家上字第142號系爭事件之上訴人，
    為依法得聲請閱覽宗卷之人，復已敘明其聲請交付法庭錄音
    光碟，係為主張或維護法律上利益之理由，核無不合，應予
    准許。惟依民事訴訟法第242條第3項規定，法庭錄音內容有
    涉及訴訟當事人以外第三人之隱私者，為保護第三人權益，
    依法院組織法第90條之1第2項規定，自得限制交付錄音內容
    。經查，本院於108年8月1日準備程序期日於訊問證人張英
    磊訊問前，有依民事訴訟法第317條規定對其為人別訊問，
    因關於證人張英磊出生年月日、身分證統一編號及住居所等
    事項，係屬個人資料保護法第2條第1款所保障之個人資料，
    認應就本件聲請交付法庭錄音內容為必要之限制。至於聲請
    人聲請系爭事件第一審法院107年12月25日言詞辯論期日之
    法庭錄音光碟部分，因非屬本院所保存之開庭錄音內容，本
    院無從交付。依上開說明，聲請人應向保存該錄音、錄影之
    第一審法院聲請。是此部分聲請與法不合，應予駁回。又聲
    請人依法所取得之法庭數位錄音光碟內容，不得散布、公開
    播送，或為非正當目的使用，併特予裁示以促其注意遵守。
四、據上論結，本件聲請為一部有理由、一部無理由，爰裁定如
    主文。
中　　華　　民　　國　　109 　年　　5 　　月　　27　　日
                  家事法庭
                      審判長法  官  謝碧莉
                            法  官  王本源
                            法  官  陳月雯
正本係照原本作成。
不得抗告。
中　　華　　民　　國　　109 　年　　5 　　月　　28　　日

  　　　　　　　　　　　　　書記官  侯雅文